---
title: "Projet TND"
authors: "Alessandro Rinaudo(21701590) et Alberto Petrossi(21701689)"
date: "4/21/2020"
info : "Ce projet a été réalisé en binôme"
output: html_document
---

# Partie 1 : Analyse descriptive

## Question 1 
#### Téléchargement du jeu de données et chargement sur R
```{r partie1.1}
covid.19=read.csv("donnees_covid.csv", sep = ";")
```

## Question 2

#### Description du jeu de données 
```{r partie1.description}
# Dataframe contenant les donnéés avec 8 variables 
#maille_nom : nom des provinces françaises
#
```
#### Calcul de la dimension
```{r partie1.2.1}
dim(covid.19)
```

#### Nom variables
```{r partie1.2.2}
names(covid.19)
```

#### Type variable 
```{r partie1.2.3}
typeof(covid.19)
```

#### Statistiques générales 
```{r partie1.2.4}
summary(covid.19)
```

#### Calcul de l'écart type 
```{r partie1.2.5}
apply (covid.19[,-1],2,sd)
```

#### Réalisation boite à moustache
```{r partie1.2.6}
boxplot(covid.19[,-1])
```

#### Réalisation histogrammes
```{r partie1.2.7}
hist(covid.19$duree_jours)
hist(covid.19$latitude)
hist(covid.19$longitude)
hist(covid.19$deces_total)
hist(covid.19$reanimation_total)
hist(covid.19$hospitalises_total)
hist(covid.19$gueris_total)
```

#### Affichage de la carte géographique 
```{r partie1.3.1}
#Loading stuff
library(leaflet)

#Colors and shit ciro
mybins = seq(min(covid.19$deces_total), max(covid.19$deces_total), by=2000)
mypalette = colorBin( palette = "YlOrRd", domain=covid.19$deces_total, na.color="transparent", bins=mybins)

# Prepare the text for the tooltip:
mytext <- paste(
  "Deces totaux: ", covid.19$deces_total, "<br/>", 
  "Reanimations totales : ", covid.19$reanimation_total, "<br/>", 
  "Hospitalises totaux : ", covid.19$hospitalises_total, "<br/>",
  "Gueris totaux : ", covid.19$gueris_total, sep = "") %>%
  lapply(htmltools::HTML)

#Map
m = leaflet(covid.19) %>% 
  addTiles()  %>% 
  setView( lat=48, lng=2 , zoom=5) %>%
  addProviderTiles("Esri.WorldImagery") %>%
  addCircleMarkers(~longitude, ~latitude, 
                  fillColor = ~mypalette(covid.19$deces_total), fillOpacity = 0.7, color="white", radius=8, stroke=FALSE,
                   label = mytext,
                   labelOptions = labelOptions( style = list("font-weight" = "normal", padding = "3px 8px"), textsize = "13px", direction = "auto")
  ) %>%
  addLegend( pal=mypalette, values=~deces_total, opacity=0.9, title = "Nombre de morts", position = "bottomright" )

m 
```

# Partie 2 : Prédiction du nombre de décès

## Question 1 

#### Calcul de la corrélation entre les variables "reanimation_total" , "hospitalisation_total" , "gueris_total"
```{r partie2.1.1}
cor(covid.19[,-c(1:5)])
```

#### Affichage matrice de corrélation
```{r partie2.1.1.2}
#install.packages("corrplot")
M<-cor(covid.19[,-c(1:5)])
library(corrplot)
corrplot(M, method="circle")
```

#### Affichage nouages de points
```{r partie2.2}
plot(covid.19[,-c(1:4)])
```


