---
title: "Projet TND"
authors: "Alessandro Rinaudo(21701590) et Alberto Petrossi(21701689)"
date: "4/21/2020"
info : "Ce projet a été réalisé en binôme"
output: html_document
---

# Partie 1 : Analyse descriptive

## Question 1 
#### Téléchargement du jeu de données et chargement sur R
```{r partie1.1}
covid.19=read.csv("donnees_covid.csv", sep = ";")
```

## Question 2

#### Description du jeu de données 
```{r partie1.description}
# Dataframe contenant les donnéés avec 8 variables 
#maille_nom : nom des provinces françaises
#
```
#### Calcul de la dimension
```{r partie1.2.1}
dim(covid.19)
```

#### Nom variables
```{r partie1.2.2}
names(covid.19)
```

#### Type variable 
```{r partie1.2.3}
typeof(covid.19)
```

#### Statistiques générales 
```{r partie1.2.4}
summary(covid.19)
```

#### Calcul de l'écart type 
```{r partie1.2.5}
apply (covid.19[,-1],2,sd)
```

#### Réalisation boite à moustache
```{r partie1.2.6}
boxplot(covid.19[,-1])
```

#### Réalisation histogrammes
```{r partie1.2.7}
hist(covid.19$duree_jours)
hist(covid.19$latitude)
hist(covid.19$longitude)
hist(covid.19$deces_total)
hist(covid.19$reanimation_total)
hist(covid.19$hospitalises_total)
hist(covid.19$gueris_total)
```

#### Affichage de la carte géographique 
```{r partie1.3.1}

```

# Partie 2 : Prédiction du nombre de décès

## Question 1 

#### Calcul de la corrélation entre les variables "reanimation_total" , "hospitalisation_total" , "gueris_total"
```{r partie2.1.1}
cor(covid.19[,-1])
```

#### Affichage matrice de corrélation
```{r partie2.1.1.2}
cor(covid.19[,-1])
```

